【裁判字號】    97,易,1309
【裁判日期】    971231
【裁判案由】    竊盜
【裁判全文】
臺灣高雄地方法院刑事判決              97年度易字第1309號
公  訴  人  臺灣高雄地方法院檢察署檢察官
被      告  丙○○
上列被告因竊盜案件，經檢察官提起公訴（97年度偵緝字第1322
號），本院判決如下：
    主  文
丙○○犯攜帶兇器、毀壞門扇、夜間侵入住宅竊盜罪，累犯，處
有期徒刑壹年貳月。
    事  實
一、丙○○前因連續加重竊盜案件，經臺灣臺南地方法院以89年
    度易緝字第114 號判決判處有期徒刑2 年6 月確定，於民國
    94年6 月16日縮短刑期假釋出監，並於同年7 月2 日假釋期
    滿未經撤銷，未執行之刑以已執行論。詎猶不知悔改，竟意
    圖為自己不法之所有，於96年6 月29日4 時40分許之夜間，
    至乙○○位於高雄市○○區○○路99巷22號3 樓住處，先持
    不詳工具，勾破鐵門上紗網，將不詳工具伸入該處鐵門內拉
    開門栓後，復持客觀上足以對人之生命、身體造成威脅之不
    詳兇器，撬壞鐵門後方之木門，打開木門及未上鎖之紗門，
    侵入乙○○住處（侵入住宅部份未據告訴），竊取置於上址
    客廳皮包內之新臺幣（下同）1 萬6 千元得手後逃逸。適乙
    ○○於其住處房間內當場察覺行竊者侵入其住處竊取財物，
    並於行竊者得手離去後旋即報警處理，經警於上址紗門門框
    上採得2 枚指紋，經鑑驗比對與丙○○之指紋相符，而查知
    上情。
二、案經高雄市政府警察局三民第二分局報請臺灣高雄地方法院
    檢察署檢察官偵查起訴。
    理  由
壹、程序部分
    按被告以外之人於審判外之言詞或書面陳述，除法律有規定
    者外，不得作為證據；又被告以外之人於審判外之陳述，雖
    不符刑事訴訟法第159 條之1 至第159 條之4 之規定，而經
    當事人於審判程序同意作為證據，法院審酌該言詞陳述或書
    面陳述作成時之情況，認為適當者，亦得為證據，刑事訴訟
    法第159 條第1 項、第159 條之5 定有明文。本件檢察官、
    被告就本判決所引用各項證據之證據能力均明示同意有證據
    能力（審理卷第23頁），本院認該具有傳聞證據性質之證據
    ，並無任何違法取證之不法情形，以之作為證據使用係屬適
    當，自得採為認定事實之證據。
貳、實體部份
一、訊據被告丙○○否認有何竊盜犯行，辯稱：案發前一天晚上
    11點半，伊與從事臨時工綽號「阿丁」的同事一起到高雄小
    港靠大埤頂一間小木屋去唱歌、喝酒，喝到隔天早上，伊未
    在現場，未為本件竊盜犯行云云。經查：
  (一)被告上揭犯行業據被害人乙○○於警詢及本院審理時證稱：
    96年6 月29日凌晨4 點40分許，我尚未睡覺，在位於高雄市
    三民區○○路99巷22號3 樓住處房間內，聽到客廳有聲音，
    我走到外面看到1 個人，我以為是我哥哥，可是我突然想到
    哥哥還在當兵，我就大喊，那個人就突然衝出去，我趕快叫
    醒我爸爸。當時我看到歹徒是1 名男子，中等身材，體型壯
    壯的。當天鐵門並未上鎖，鐵門上的沙網被勾破一個洞，鐵
    門內的木門被撬開，門邊毀損等語明確（警卷第1 至2 頁，
    審理卷第21頁），復有現場照片（警卷第11至18頁）在卷可
    稽，此外，經警於上址客廳紗門門框上採得2 枚指紋，經送
    驗鑑定結果為：該2 枚指紋係同一手指紋，經比對、確認，
    均與被告右拇指指紋相符，有內政部警政署刑事警察局96年
    8 月8 日刑紋字第0960120788號函在卷可憑（警卷第4 頁）
    ，被告犯行堪以認定。
  (二)被告雖以前詞置辯，惟經本院詢之其擔任臨時工之相關資料
    ，被告陳稱：案發時，伊經朋友介紹在小港地區擔任臨時工
    ，工作性質有水泥工、掃地、整理垃圾都有，都受雇同一個
    老闆，大約做了5 個月，領了3 個月的薪水，2 個月沒領到
    薪水云云，然對老板姓名、介紹伊擔任臨時工之友人姓名、
    任何1 位當初擔任臨時工之同事、96年6 月29日之工作地點
    均不知悉（審理卷第24至25頁），被告所辯顯然違反常情，
    另佐以被害人乙○○於本院審理時結證稱：伊不認識被告，
    以前未見過被告，這幾年伊家中並未請人裝潢，也無人到伊
    家中做修繕工作，採到指紋的紗門，這幾年沒有送修過等語
    明確（審理卷第22至23頁），是被告所辯，尚難憑採。
二、按刑法上所謂兇器，其種類並無限制，凡客觀上對於人之生
    命、身體、安全構成威脅，具有危險性者均屬之，且祇須行
    竊時攜帶此種具有危險性之兇器為已足，並不以攜帶之初有
    行兇之意圖為必要（最高法院79年臺上字第5253號判例參照
    ）。被告所持之不詳工具，既可撬壞厚實之木門，應係質地
    堅硬之物，客觀上持以攻擊人體，對人之生命、身體、安全
    足以構成威脅無訛。核被告所為，係犯刑法第321 條第1 項
    第1 、2 、3 款之攜帶兇器、毀壞門扇、夜間侵入住宅竊盜
    罪。又被告有事實欄所載前案科刑及執行紀錄，有臺灣高等
    法院被告前案紀錄表各1 份可憑，其於有期徒刑執行完畢後
    ，5 年內再犯本件有期徒刑以上之罪，為累犯，應加重其刑
    。爰審酌被告除上開構成累犯之前科外，另有多次竊盜前科
    ，其正值壯年，不思正當獲取財物，再為本件攜帶兇器、毀
    壞門扇、夜間侵入住宅竊盜犯行，對社會治安及被害人住居
    之安寧影響非小，被害人被竊金額為1 萬6 千元，被告犯後
    否認犯罪，未與被害人和解，顯然不知悔改，惡行非輕等一
    切情狀，量處如主文所示之刑。被告攜帶之不詳兇器，既未
    扣案，復無證據證明為被告所有，爰不為沒收之宣告。
據上論斷，應依刑事訴訟法第299 條第1 項前段，刑法第321 條
第1 項第1 款、第2 款、第3款、第47條第1 項，判決如主文。
本案經檢察官甲○○到庭執行職務。
中    華    民    國    97    年    12    月    31    日
                  刑事第一庭    法  官  王淑惠
以上正本證明與原本無異。
如不服本判決應於收受送達後10日內向本院提出上訴書狀，並應
敘述具體理由；如未敘述上訴理由者，應於上訴期間屆滿後20日
內向本院補提理由書（均須按他造當事人之人數附繕本）「切勿
逕送上級法院」。
中    華    民    國    97    年    12    月    31    日
                                書記官  郭素蓉
附錄法條：
刑法第321條
犯竊盜罪而有左列情形之一者，處6 月以上、5 年以下有期徒刑
：
一、於夜間侵入住宅或有人居住之建築物、船艦或隱匿其內而犯
    之者。
二、毀越門扇、牆垣或其他安全設備而犯之者。
三、攜帶兇器而犯之者。
四、結夥三人以上而犯之者。
五、乘火災、水災或其他災害之際而犯之者。
六、在車站或埠頭而犯之者。
前項之未遂犯罰之。
刑法第320 條
意圖為自己或第三人不法之所有，而竊取他人之動產者，為竊盜
罪，處5 年以下有期徒刑、拘役或5 百元以下罰金。
意圖為自己或第三人不法之利益，而竊佔他人之不動產者，依前
項之規定處斷。


司法院資訊處製作；財團法人民間司法改革基金會備份。
